---
date: '`r Sys.Date()`'
output: 
  pdf_document:
    latex_engine: xelatex
    df_print: kable
    fig_height: 2
params:
  campaignID: 37810
  campaignName: Coca Cola
  objetivo: clicks
---

---
title: `r params$campaignName`
---


## Reporte de campaña

Este es el reporte de la campaña de *`r params$campaignName`*  con código `r params$campaignID` y objetivo *`r params$objetivo`*.

```{r setup, include=FALSE}
knitr::opts_chunk$set(echo = FALSE, warning = FALSE)
options(knitr.table.format = "latex")

library(knitr)
library(kableExtra)

library(ggplot2)
library(dplyr)
library(scales)
source('ReportFile_functions.R')
```



```{r summary}
summary <- getSummary(params$campaignID)

summary %>%
    kable(format="latex", align=c('c','c'), format.args=list(big.mark = ','))%>%
    kable_styling(latex_options = c("striped", "hover", "condensed"), full_width = F)
```


```{r campaignInfo}
campaignInfo <- getInfoCampaign(campaignDF, params$objetivo)
```

## Información de Campaña

A continuación podemos ver la evolución de los `r params$objetivo` a lo largo de la campaña.

```{r text_reach_objective}
objReach <- getReachObjective(campaignInfo, params$objetivo,  summary$Objetivo[[1]])

textObj <- paste("El día", 
                        objReach$date, 
                        "se alcanza el objetivo de ",params$objetivo," establecido en la campaña.")
```

```{r text_info_campaign}
# Calcular el maximo objetivo
objMax<-getMaxObj(campaignInfo, params$objetivo)
# Coger el dia del maximo objetivo
objMaxDF<-campaignInfo[campaignInfo[[params$objetivo]] == objMax, ]
# Crear texto con resultado
text <- textMaxObj(objMaxDF, params$objetivo)
```

`r paste('- ', textObj)`
`r paste('- ', text)`



```{r clicks_graph}
ggplot(campaignInfo, aes_string(x='day', y=params$objetivo)) + 
    geom_point(color = rgb(40,79,91, max=255)) +
    labs(y = params$objetivo) + 
    theme(axis.text.x = element_text(angle = 45, hjust = 1), axis.title.x = element_blank()) 

```

```{r costs}
costsInfo <- getCosts(params$campaignID)
```

```{r cost_graph}
ggplot(costsInfo, aes_string(x = 'month_day', y = 'cpc')) + 
    geom_point(color = rgb(40,79,91, max=255)) +
    labs(y = paste0('coste por ', params$objetivo)) + 
    scale_y_continuous(labels = dollar_format(prefix="",suffix="€")) + 
    theme(axis.text.x = element_text(angle = 45, hjust = 1), axis.title.x = element_blank())
```

\pagebreak

## Resultados por Estrategia

Los siguientes gráficos muestran la evolución de `r params$objetivo` en la campaña según las estrategias utilizadas.

```{r strategy_info}
strategyInfo <- getStrategyInfo(campaignID)
```

```{r adserver_info}
adserverInfo <- getAdserverInfo(campaignID)
```

```{r text_strategy}
textStrategy <- textStrategy(strategyInfo, 'clicks')
```

`r paste('- ', textStrategy)`

```{r strategy_graph}
ggplot(adserverInfo, aes_string(x = 'day', y = params$objetivo, fill = 'strategy')) +
    geom_bar(stat = "identity") + 
    theme(axis.text.x = element_text(angle = 45, hjust = 1), axis.title.x = element_blank()) + 
    labs(y = paste0('Total ', params$objetivo), fill='Estrategia')

```

## Observaciones

En la siguiente tabla se muestran algunas observaciones y modificaciones importantes hechas durante la campaña.

```{r observaciones}
insights <- getInsights(campaignID)
```

```{r}
kable(insights, format = "latex", longtable=T, booktabs = T, 
      caption = "Comentarios de campaña")%>%
  kable_styling(full_width = F, 
                latex_options = c("striped", "hold_position", "repeat_header")) %>%
  column_spec(2, width = "35em")
```
