---
title: "Taller de RMarkdown"
author: "Natalia Salinas Somoza"
date: "4/02/2021"
output: html_document
---

```{r setup, include=FALSE}
knitr::opts_chunk$set(echo = TRUE)
```

## **Parte 1 con mtcars**

Los datos fueron extraidos de la revista Motor Trend US de 1974 y comprenden el consumo de combustible y 10 aspectos del dise√±o y el rendimiento para 32 modelos automoviles de entre 1973 y 1974.

Opcion A: Con codigo visible

Tabla habitual en R:
```{r Opcion A}
data(mtcars)
mtcars[1:5, ]
```

Tabla mejorada con Kable:
```{r}
knitr::kable(
  mtcars[1:5, ],
  caption = "Tabla mejorada"
)
```

Opcion B: Sin codigo visible
```{r Opcion B, echo=FALSE}
data(mtcars)
#mtcars[1:5, ]
knitr::kable(
  mtcars[1:5, ],
  caption = "Tabla mejorada"
)
```

## **Parte 2 con cars**

El dataset utilizado para este test es Cars del paquete *datasets*. Es importante conocer que los datos corresponden a las velocidades de los autos y la distancia necesaria para que se detengan. Esta informacion fue recopilada en los anios 20 del siglo XX. 

```{r Cars, echo=FALSE}
data("cars")
str(cars)
summary(cars)
```

Ahora vamos hacer un plot simple, relacionando la velocidad con la distancia. La linea verde indica la relacion. 
```{r Plot de cars, echo=FALSE}
plot(cars)
lines(lowess(cars), col="green")
```

Un histograma para ver las diferentes velociadades presentes en el set de datos
```{r, echo=FALSE}
hist(cars$speed, col = rainbow(5))
```


## **Parte 3 con diamonds**

El dataset se compone de un conjunto de datos que contiene los precios y otros atributos de casi 54.000 diamantes. Las variables son las siguientes: precio, carat (peso del diamante), corte, color, claridad, las medidas de largo, ancho y profundidad, expresadas comos x, y, z, respectivamente, porcentaje total de la profundidad y, finalmente, tabla (anchura de la parte superior del diamante en relaci√≥n con el punto m√°s ancho).

```{r Diamonds, include = FALSE }
library(dplyr)
library(ggplot2)
```

```{r, echo=FALSE}
knitr::kable(head(diamonds))
```

øHay variaciones de precio en los diamantes segun sus caracteristicas?

```{r Plot de diamonds, echo=FALSE}
ggplot(diamonds, aes(price, color = cut)) + 
  geom_freqpoly(binwidth = 500) +
  scale_color_brewer(name = "Cut", palette = "Dark2") +
  xlab("Price (USD)") +
  ylab("Frequency") +
  theme_minimal()
```  

## **Parte 4 Ejemplo de funcion**

Elaboremos una pequeÒa funcion que nos permita calcular el resultado de elevar a la segunda potencia respecto de un valor dado. 

```{r Funcion}
potencia <- function(x, y = 2) {
                                result <- x^y
                                print(paste(x,"elevado a la", y, "es", result))
                                }
potencia(3)
potencia(4)
potencia(5)
```